de: Behältertyp der Chemikalie: Blister; Flaschen; Kanister; Portionspackung; Sonstiges
nb: Kjemisk beholdertype: Blister; Flasker; Jerrican; Porsjonspakke; Annet
es: Tipo de contenedor químico: Blíster; Botellas; Bidón; Envase monodosis; Otros
sv: Typ av kemikaliebehållare: Blister; Flaskor; Dunk; Portionsförpackning; Övrigt
ko: 화학물질 용기 유형: 블리스터; 병; 제리캔; 포션 팩; 기타
th: ประเภทภาชนะบรรจุสารเคมี: ซองบลิสเตอร์; ขวด; กระป๋องน้ำมัน; แพ็คแบบแบ่งบรรจุ; อื่นๆ
hu: Vegyi termék tartályának típusa: Buborékcsomagolású; Palack; Marmonkanna; Rekeszekre osztott; Egyéb
tr: Kimyasal konteyner türü: Kabarcık; Şişeler; Bidon; Porsiyon paketi; Diğer
hr-HR: Vrsta spremnika za kemikalije: Blister; Boce; Spremnik za gorivo; Porcijsko pakiranje; Ostalo
ja: 化学製品の容器の種類: ブリスター; ボトル; ジェリカン; ポーションパック; その他
cs: Typ nádoby na chemikálie: Blister; Lahve; Jerrican; Balení porcí; Jiné
sk-SK: Typ nádoby na chemikálie: Blister; Fľaše; Kanister; Balenie porcií; Iné
ro-RO: Tip recipient pentru substanțe chimice: Blister; Sticle; Canistră; Monodoză; Altele
zh-TW: 化學品容器類型: 泡罩; 瓶子; 大而扁平的金屬容器; 單份包裝; 其他
pt-BR: Tipo de recipiente químico: Bolha; Garrafas; Jerrican; Pacote de porções; Outro
vi: Loại thùng chứa hoá chất: Vỉ; Các loại chai; Can; Gói nhỏ; Khác
da: Kemikaliebeholdertype: Blister; Flasker; Jerrican; Portionspakke; Andet
pt-PT: Tipo de recipiente para químicos: Pacote almofadado; Garrafas; Bidão; Pacote de porções; Outro
zh-CN: 化学品容器类型: 泡罩; 瓶子; 金属罐; 份包装; 其他
nl: Type chemische container: Blister; Flessen; Jerrican; Portieverpakking; Andere
lt-LT: Cheminių medžiagų indo tipas: Lizdinė pakuotė; Buteliai; Kanistras; Vienos porcijos pakuotė; Kita
fr: Type de conteneur chimique: Blister; Bouteilles; Jerrican; Paquet en portions; Autre
bg-BG: Тип контейнер за химикали: Блистер; Бутилки; Бидон; Порционна опаковка; Други
pl: Typ pojemnika na chemikalia: (Blister); Butelki; Kanister; Opakowanie porcjowane; Inne
it: Tipo di contenitore del prodotto chimico: Blister; Bottiglie; Tanica; Confezione monodose; Altro
sl-SI: Vrsta vsebnika za kemikalije: Pretisni omot; Steklenice; Posoda za gorivo; Porcijsko pakiranje; Drugo
el: Τύπος δοχείου χημικών: Κυψέλη; Φιάλες; Κάνιστρο; Συσκευασία μίας μερίδας; Άλλο
fi: Kemikaalisäiliötyyppi: Läpipainopakkaus; Pullot; Jerrykannu; Annospakkaus; Muu
ru: Тип емкости с химическим средством: Блистер; Бутылки; Канистра; Порционная упаковка; Другое
en: Chemical container type: Blister; Bottles; Jerrican; Portion pack; Other